臺灣基隆地方法院刑事判決　　　　96年度訴字第47號
公　訴　人　臺灣基隆地方法院檢察署檢察官
被　　　告　甲○○
　　　　　　　　　　（另案於臺灣基隆監獄執行中）
上列被告因毒品危害防制條例案件，經檢察官提起公訴（95年度
毒偵字第2233、2337號）及移送併辦（96年度毒偵字第950號）
，並經本院合議庭裁定由受命法官獨任進行簡式審判程序，判決
如下：
    主      文
甲○○施用第一級毒品，累犯，處有期徒刑拾月。
扣案第一級毒品海洛因淨重零點壹柒公克、殘渣袋貳只內之微量
第一級毒品海洛因（均不含包裝袋）均沒收銷燬之，包裝上開第
一級毒品海洛因之包裝袋壹只及殘渣袋貳只、注射針筒肆支、生
理食鹽水貳瓶均沒收。
    事實及理由
一、本件犯罪事實應補充：「被告甲○○有期徒刑2 年，於民國
    95年1月15日執行完畢，其經觀察勒戒後，於93年5月13日釋
    放。被告基於反覆持續施用第一級毒品海洛因之犯意，自95
    年10月17日下午2時許起至96年1月20日下午2 時許止，在基
    隆市○○○路○路邊樓梯間、基隆市○○○路65之6 號住處
    基隆市○○路麵攤對面等處，約1天施用2次之頻率，以注射
    針筒注射手腕部、手肘等部位之方式，持續施用第一級毒品
    海洛因多次（檢察官起訴書誤載於95年10月17日下午2 時許
    ，在基隆市○○○路65之6號住處，及95年11月1日下午3 時
    30 分許，在不詳地點，施用第一級毒品海洛因，此部分業
    據蒞庭檢察官當庭更正）。嗣為警分別於96年1月20日下午1
    時20 分許，在基隆市○○○路176號前為警查獲，並扣得第
    一級毒品海洛因殘渣袋1 只內之微量第一級毒品海洛因，其
    所有供施用第一級毒品海洛因用之注射針筒1 支、包裝第一
    級毒品海洛因之殘渣袋1 只。」、證據應補充：「被告於本
    院準備程序及審判程序之自白、法務部調查局調科壹字第09
    523049710 號鑑定書、台灣尖端先進生技醫藥股份有限公司
    濫用藥物檢驗報告各1份、第一級毒品海洛因殘渣袋1只內之
    微量第一級毒品海洛因及注射針筒1 支、包裝第一級毒品海
    洛因之殘渣袋1 只。」、應適用之法條應補充：「被告持有
    第一級毒品海洛因係供施用，其持有之低度行為為施用之高
    度行為所吸收，不另論罪。被告前後多次施用第一級毒品海
    洛因之犯行，時間密接，且依社會通念，足可認為係基於一
    個意思決定所為之具有反覆性及延續性之行為，乃學理上所
    稱之集合犯，應僅成立一罪。按刑事法若干犯罪行為態樣，
    本質上原具有反覆、延續實行之特徵，立法時既予特別歸類
    ，定為犯罪構成要件之行為要素，則行為人基於概括之犯意
    ，在密切接近之一定時、地持續實行之複次行為，倘依社會
    通念，於客觀上認為符合一個反覆、延續性之行為觀念者，
    於刑法評價上，即應僅成立一罪。學理上所稱集合犯之職業
    性、營業性或收集性等具有重複特質之犯罪均屬之，例如經
    營、從事業務、收集、販賣、製造、散布等行為概念者是（
    最高法院95年度臺上字第1079號判決意旨參照）。查毒品因
    具有成癮性、濫用性，故立法實務首重以刑事處遇方式戒斷
    行為人毒癮，於無法達此戒斷之效果時，始依法追訴處罰，
    而施用毒品本身具備反覆、延續之行為特徵，持續多次施用
    毒品為此類犯罪之典型或常態，於刑法評價上，施用毒品應
    僅成立集合犯，而論以一罪。扣案之第一級毒品海洛因淨重
    0.17公克、殘渣袋2 只內之微量第一級毒品海洛因（均不含
    包裝袋），不問屬於被告與否，應依毒品危害防制條例第18
    條第1 項前段之規定沒收銷燬之；包裝上開第一級毒品海洛
    因之包裝袋1只及殘渣袋2只、注射針筒4支、生理食鹽水2瓶
    ，為犯罪行為人即被告所有供其施用第一級毒品海洛因所用
    之物，應依刑法第38條第1項第2款之規定宣告沒收。」外，
    餘均引用如附件檢察官起訴書之記載。
二、據上論斷，應依刑事訴訟法第273條之1第1項、第284 條之1
    、第299條第1項前段、第310條之2、第454條第2項，毒品危
    害防制條例第10條第1項、第18條第1項前段、第23條第2 項
    ，刑法第11條、第47條第1項、第38條第1項第2 款，判決如
    主文。
本案經檢察官丙○○到庭執行職務。
中　　華　　民　　國　　96　　年　　3　　月　　30　　日
                  刑事第三庭法  官    何怡穎
以上正本證明與原本無異。
對於本件判決如有不服，應於收受送達後10日內，向本院提出上
訴書狀，上訴於臺灣高等法院，並按他造當事人之人數附具繕本
。
中　　華　　民　　國　　96　　年　　3　　月　　30　　日
                            書記官    鄭梅君
附錄本案論罪科刑法條：
毒品危害防制條例第十條第一項
施用第一級毒品者，處六月以上五年以下有期徒刑。
附件：
臺灣基隆地方法院檢察署檢察官起訴書
 　　　　　　　　　　　　　　　　　　95年度毒偵字第2233號
 　　　　　　　　　　　　　　　　　　95年度毒偵字第2337號
 　　被　　　告　甲○○　男　34歲（民國○○年○○月○日生）
 　　　　　　　　　　　　住基隆市○○區○○街117號
 　　　　　　　　　　　　國民身分證統一編號：Ｚ000000000號
 上列被告因違反毒品危害防制條例案件，業經偵查終結，認應提
 起公訴，茲敘述犯罪事實、證據並所犯法條如下：
 　　　　犯罪事實
 一、甲○○前因搶奪案件，經臺灣基隆地方法院判處應執行有期
     徒刑2年確定，甫於民國95年1 月6日期滿執行完畢。復因施
     用毒品案件，經觀察、勒戒後，認無繼續施用毒品之傾向，
     由本署檢察官於93年5月10日，以93年度毒偵字第283號為不
     起訴處分確定。又因施用毒品案件，由本署檢察官以95年度
     毒偵字第829號提起公訴，經臺灣基隆地方法院於95年8 月3
     日，以95年度訴字第511號判處有期徒刑7月，並於95年11月
     14日因撤回上訴確定（尚未執行）。詎其仍未戒除毒癮，復
     基於施用第一級毒品海洛因之犯意，於95年10月17日下午 2
     時許，在其位於基隆市安樂區○○○路65之6 號之住處及同
     年11月1日下午3時30分許，在不詳處所，先後施用毒品海洛
     因，嗣分別於（1）95年10月17日晚上9時40分許，在其上開
     住處，為警因執行搜索勤務而查獲，當場並扣得其所有之海
     洛因殘渣袋1只及注射針筒1支；（2）95年11月1日下午2 時
     50分許，在基隆市○○路44號前號，因行跡可疑，為警盤查
     查獲，當場並扣得其所有之毒品海洛因毛重0.38公克、針筒
     2支及生理食鹽水2瓶，經警採其尿液經送驗結果，均係呈海
     洛因之嗎啡陽性反應後，始查獲上情。
 二、案經基隆市警察局第二分局報告偵辦。
     　　證據並所犯法條
 一、訊據被告甲○○固坦承有施用毒品之犯行，惟辯稱：伊最後
     1 次施用毒品海洛因係於95年10月下旬云云。經查，被告為
     警查獲所採集之尿液經送驗結果，均係呈海洛因之嗎啡陽性
     反應，此有基隆市警察局第二分局偵辦毒品案件尿液檢體對
     照表及昭信科技顧問股份有限公司出具之濫用藥物尿液檢體
     檢驗報告共4 份附卷可稽，被告上開所辯顯不足採。此外，
     並有毒品海洛因毛重0.38公克及針筒2支及生理食鹽水2瓶扣
     案可資佐證，復有不起訴處分書、起訴書及刑案資料查註紀
     錄表在卷足憑，則被告犯嫌堪以認定。
 二、核被告所為，係犯毒品危害防制條例第10條第1 項之施用第
     一級毒品罪嫌。被告曾受有期徒刑之執行完畢（有本署刑案
     資料查註紀錄表可參）後，5 年內再犯本件有期徒刑以上之
     罪，為累犯，請依刑法第47條規定加重其刑。扣案之毒品，
     請依同條例第18條第1 項前段規定宣告沒收並諭知銷燬；施
     用毒品之器具，請依刑法第38條第1項第2款規定宣告沒收。
 三、依毒品危害防制條例第23條第2項、刑事訴訟法第251條第 1
     項提起公訴。
 　　此   致
 臺灣基隆地方法院
 中　　華　　民　　國　　95　　年　　12　　月　　28　　日
 　　　　　　　　　　　　　　　檢察官　乙○○
 本件正本證明與原本無異
 中　　華　　民　　國　　96　　年　　1 　　月　　5 　　日
 　　　　　　　　　　　　　　　書記官  鍾  惠  娟
 附錄所犯法條：
 毒品危害防制條例第10條第1項
     施用第一級毒品者，處 6 月以上 5 年以下有期徒刑。
